臺灣高等法院高雄分院刑事判決　　　　　　　　　　　九十一年度上易字第五二號
　　上　訴　人　台灣高雄地方法院檢察署檢察官
　　被　　　告　乙○○
右上訴人因被告妨害名譽案件，不服臺灣高雄地方法院九十年度易字第三六四一號中
華民國九十年十一月十四日第一審判決（起訴案號：臺灣高雄地方法院檢察署九十年
度偵字第一五０四六號），提起上訴，本院判決如左：
    主  文
原判決撤銷。
乙○○公然侮辱人，處拘役伍拾日，如易科罰金，以參佰元折算壹日。
    事  實
一、乙○○於民國八十九年十二月十七日十五時二十分許，在為公眾得出入場所之臺
    灣高雄地方院刑事第二法庭，公開審理該院八十九年度易字第四九七一號誹謗案
    件（係連冠國際實業股份有限公司與乙○○間之案件）時，不滿連冠國際實業股
    份有限公司代理人甲○○所陳述之內容，竟公然以「幹你娘」之粗鄙言詞，侮辱
    折辱甲○○，使之難堪而感人格受損。
二、案經甲○○訴請臺灣高雄地方法院檢察署檢察官偵查起訴。
    理  由
一、訊據被告乙○○固坦承於上揭時地因不滿告訴人甲○○之發言，惟矢口否認有以
    右述之三字經辱罵告訴人，辯稱：告訴人對伊提起告訴後，在法庭上的陳述捏造
    事實，致伊相當憤慨，可能有罵「幹」，但有無罵三字經，已記不清楚了云云。
    惟查：右揭事實，業據告訴人指訴歷歷，且經原審調取該院八十九年度易字第四
    九七一號誹謗案件八十九年十二月十七日庭訊錄音帶勘驗結果，被告確有以「幹
    你娘」之語詞，辱罵告訴人，並有勘驗筆錄一份附卷足考，被告上開辯詞，顯係
    臨訟卸責之語，不足採信；再者，前開案件雖係在法院法庭內審理，但既係以公
    開審理方式行之，此業經原審調該卷核閱筆錄屬實，當時該法庭自屬公眾得出入
    之場所，被告在為公眾得出入場所之法庭內所為言詞或舉動，應屬不特定人或或
    多數人得以共見共聞，而達於公然程度無疑；而被告又係以「幹你娘」之粗鄙言
    詞辱罵告訴人，其行為亦足以貶抑告訴人之人格，因此，本案事證已臻明確，被
    告犯行可以認定。
二、核被告所為，係犯刑法第三百零九條第一項之公然侮辱罪。原審予以論罪科刑，
    固非無見，惟被告於審判工作進行中之神聖法庭內，僅因不滿告訴人之發言內容
    ，即以上開不堪入耳之言詞當庭羞辱告訴人，無視司法尊嚴，犯罪後又無向告訴
    人道歉或和解行為，原審僅量處拘役十五日，尚嫌過輕，檢察官循告訴人之請求
    提起本件上訴，認原判決量刑過輕，為有理由，應由本院予以撤銷改判。爰審酌
    被告於審判工作進行中之神聖法庭內，僅因不滿告訴人之發言內容，即以上開不
    堪入耳之言詞羞辱告訴人，無視司法尊嚴，嚴重踐踏告訴人之人格尊嚴，且於犯
    罪後猶極言圖卸，冀免刑責，態度非佳；惟念其在此之前並無前科，此有臺灣高
    雄地方法院檢察署刑案資料查註紀錄表附卷足考，品行尚可等一切情狀，量處如
    主文所示之刑，藉資懲儆。
三、末按中華民國刑法第四十一條業經立法院於九十年一月四日修正，總統於九十年
    一月十日公布，自九十年一月十二日起施行，雖被告於行為時所犯本件最重本刑
    三年以下有期徒刑之罪，而受六月以下有期徒刑或拘役之宣告者，得因身體、教
    育、職業或家庭之關係，執行顯有困難時，宣告一元以上、三元以下折算一日之
    易科罰金，與修正前同條之規定相符，惟本案於裁判時刑法第四十一條第一項已
    就所犯之最重本刑提高為五年以下有期徒刑之罪，受六月以下有期徒刑或拘役之
    宣告者，亦得因前開執行顯有困難之理由易科罰金，故本案被告雖行為時所犯最
    重本刑為三年以下有期徒刑之罪，且經本院量處拘役五十日，然其行為後法律既
    已變更，自應依刑法二條第一項前段之規定，適用裁判時之修正後刑法第四十一
    條第一項之規定，併此敘明。
據上論結，應依刑事訴訟法第三百六十九條第一項前段、第三百六十四條、第二百九
十九條第一項前段、刑法第二條第一項前段、第三百零九條第一項、第四十一條第一
項前段，罰金罰鍰提高標準條例第一條前段、第二條，判決如主文。
本案經檢察官王登榮到庭執行職務。
中      華      民      國    九十一    年      二     月        八     日
                              臺灣高等法院高雄分院刑事第一庭
                                  審判長法官  王光照
                                        法官  黃壽燕
                                        法官  黃仁松
右正本證明與原本無異。
不得上訴。
                                      書記官  呂明燕
中    華    民    國     九十一     年       二       月    十  八      日
附錄：本判決論罪科刑法條：
中華民國刑法第三百零九條第一項：
公然侮辱人者，處拘役或三百元以下罰金。
                                                                        Ｆ
